---
title: "Tarea # 2"
author: "Carlos Daniel Oxom"
date: "6/18/2021"
output: ioslides_presentation
---

```{r setup, include=FALSE}
knitr::opts_chunk$set(echo = FALSE)
```

## FUNCIONES EN R

Una función es un proceso que contiene determinadas tareas u operaciones, estas operaciones se almacenan y definen a la función, de esta manera puede ser utilizada de manera genérica. 

### CARACTERÍSTICAS PRINCIPALES 
1. Tienen un nombre fácil de recordar en el contexto del programa.
2. Simplifican la necesidad de realizar operaciones individuales y repetitivas. 
3. Proveen una forma estándar de intercambiar entradas y salidas (inputs y outputs)
4. Facilitan la programación, se puede revisar el código con mayor facilidad. 

## ESTRUCTURA DE UNA FUNCIÓN

La estructura básica de una función involucra diferentes componentes. 

- El nombre de la función, debe ser único y servirá para invocar a dicha función. 
- Entradas, los argumentos que se necesitan para que la función se ejecute adecuadamente. 
- Salidas, los resultados que la función entregará despues de haber terminado las operaciones. 

## EJEMPLO DE UNA FUNCION 

```{r, comment= "", echo= TRUE }
my_sum <- function(a, b) {
  the_sum <- a + b
  return(the_sum)
}
```
En el ejemplo anterior, el nombre de la funcion es "my_sum", los argumentos, o entradas son "a" y "b" y el valor de salida es el resultado de la suma "the_sum".Es importante notar que el cuerpo de la funcion tiene un indentado de dos espacios para facilitar la lectura. 
Otra característica muy interesante, es que en R, no es necesario colocar el return, la función devuelve la última variable que esté en el cuerpo de la función. 

## ARGUMENTOS

Los argumentos de una funcion, son los datos que se le proveen a la función para realizar el conjunto de tareas indicadas. Sus características varían según el proceso de la función. Por ejemplo:
```{r, comment= "", echo= TRUE}
mean_ci <- function(x, conf = 0.95) {
 se <- sd(x) / sqrt(length(x))
 alpha <- 1 - conf
 mean(x) + se * qnorm(c(alpha / 2, 1 - alpha / 2))
}
```
en este caso, el argumento X es el dato de la media para calcular segun el intervalo de confianza, que tiene el valor por defecto conf = 0.95
Los argumentos también pueden ser valores lógicos TRUE o FALSE, vectores, dataframes etc. 

## ARGUMENTOS POR VALOR

En muchas ocasiones, es deseable que las funciones devuelvan un valor. Para lograr esto, se tienen dos opciones, la primera es hacer que la última línea evaluada dentro de la función, sea el valor que se desea retornar. 
La segunda alternativa es indicarlo por medio de "return()" sin embargo, al ejecutar esta linea, la función termina inmediatamente. Es por esto que se utiliza regularmente para enviar señales de errores dentro de la función. 

## LA FAMILIA APPLY

Se conoce la familia apply() como un conjunto de funciones que tienen diferentes variantes y son utilizadas para manipular porciones de datos de matrices, arreglos, listas y dataframes de manera repetitiva. Estas funciones permiten evitar el uso de "loops" en un programa. Ellas actúan sobre una estructura de datos utilizando varios argumentos opcionales. 

Las funciones apply() representan la base de combinaciones más complicadas y ayudan a realizar operaciones con pocas líneas de código, algunas de las funciones son 
 
- apply()
- lapply()
- sapply()
- vapply()
- mapply() etc

## lapply()

Sirve para aplicar una función dada a todos los elementos de una lista y obtener los resultados en una lista también. 

Sintaxis lapply(LISTA O VECTOR, FUNCION, ARGUMENTOS DE FUNCION)
                
```{r , comment= "", echo= TRUE}
b <- c(12,18,6)
lapply(b,sqrt)
```


## sapply()

Esta función, es smilar a apply(), la principal diferencia es que apply() devuelve una lista en lugar de un array. Sin embargo si dentro de los argumentos, estableces simplify= FALSE, sapply devolvera una lista. 

```{r , comment= "", echo= TRUE}
sapply(c(12,18,6), FUN = sqrt)

```
## vapply() 

Devuelve un vector con la longitud que tiene cada una de las listas introducidas como parametro

```{r, comment="", echo=TRUE}

test <- list(a = c(1, 3, 5), b = c(2,4,6), c = c(9,8,7))



vapply(test, FUN= max, FUN.VALUE = 0)

```


