---
title: "R Notebook"
output: html_notebook
---
#Carlos Daniel Oxom Coy
#Tarea 5


Descripción
Se le han compartido cuatro de los conjuntos de datos más comunes que utiliza la plataforma
Stack Overflow (comunidad en línea más grande de desarrolladores).
● questions.csv: Posee un identificador de pregunta, la puntuación de la pregunta en
función de cuántas veces se ha votado a favor de la misma; los datos solo incluyen
preguntas basadas en R.
● answers.csv: Posee un identificador de respuesta, la puntuación y un ID que relaciona la
respuesta con una pregunta específica.
● tags.csv: Posee un identificador de etiqueta y el nombre de la etiqueta, que se pueden
utilizar para identificar el tema de cada pregunta, como ggplot2 o dplyr.
● question_tags.csv: Posee un identificador de etiqueta para cada pregunta y el ID de la
pregunta.
Cargue cada set de datos y nombrelo según cada archivo.

#CARGANDO LIBRERIAS

```{r}
library(tidyverse)
library(dplyr)
```

#cargando sets y asignando a dataframes

```{r}

questions <- read.csv("questions.csv")
answers <- read.csv("answers.csv")
tags <- read.csv("tags.csv")
question_tags <- read.csv("question_tags.csv")

#visualizando variables. 
questions
answers
tags
question_tags

```
#1. left-joining questions and tags


```{r}
questions_with_tags <- questions %>%  
  left_join( question_tags, by= c("id" = "question_id") )%>% #relacionando questions y question_tags
  left_join(tags, by = c("tag_id"= "id"))%>% #relacionando tags
  replace_na(data.frame(tag_name="only-r")) #reemplazando los NA por only_r
questions_with_tags
```
#2. Comparing Scores across tags


```{r}
questions_with_tags%>% 
  group_by(tag_name)%>% #agrupando por Tag name
  summarise( mean_score = mean(score))%>% #calculando el promedio
  arrange(desc(mean_score)) #ordenando descendente mean_score
```
#3.Finding Gaps between questions and answers

```{r}
questions #explorando tablas antes de comenzar el ejercicio
answers

questions<-  mutate(questions, creation_date = as.Date(creation_date)) #convirtiendo las columnas de fecha en date, desde Char
answers <-  mutate(answers, creation_date=as.Date(answers$creation_date)) #convirtiendo las columnas de fecha en date, desde Char

questions %>%

  inner_join(answers,by = c("id" = "question_id"), suffix = c("_question", "_answer"))%>% #agregrando la columna gap, diferencia de fechas
  mutate(gap = creation_date_answer - creation_date_question)
```

#4. Joining question and answer counts
```{r}
answer_counts<- count(answers, question_id)%>% #contantdo y ordenando 
  arrange(desc(n))
answer_counts #variable guardada

question_answer_counts <- questions %>% #guardando variable
  left_join(answer_counts, by = c("id" = "question_id"))%>% #relacionando questions con answer counts
    replace_na(data.frame(n=0))%>% #reemplazando NA
    arrange(desc(n)) #ordenando descendente
  
question_answer_counts
```
#5. Joining Questions, Answers, and Tags
```{r}
#question_tags
#question_answer_counts
#tags

question_tags %>% 
  inner_join(question_answer_counts, by = c("question_id" = "id"))%>%#combinando con question answer counts 
  inner_join(tags, by = c("tag_id"= "id"))%>% #combinando de nuevo, con tags
  arrange(desc(n)) #ordenando descendiente para ver temas de mayor interes


```

