---
title: "R Notebook"
output: html_notebook
---

Tarea No. 4 
Carlos Daniel Oxom Coy

Descripción
Se le ha compartido el archivo diamonds.csv que es una colección de datos de diamantes con
detalles de 1000 diamantes. Entre las variables incluidas están el quilate (carat) y el precio
(price).
Construya la variable diamonds que contenga la lectura del CSV, luego explore el data frame con
la función str( ).
Agregando geometrías: Para cada geometría utilice el data frame diamonds.

1. Dispersión

```{r}

library(tidyverse)
library(ggplot2)
diamonds <- read.csv("diamonds.csv")

#creando df diamonds, a partir de lectura. 
str(diamonds)

#incisos 1.1 al 3 
ggplot(diamonds)+
  geom_point(aes(carat, price))

ggplot(diamonds)+
  geom_point(aes(carat,price,color=clarity))

```
2. Histograma
```{r}
str(diamonds)


ggplot(diamonds, aes(x=price))+
  geom_histogram(bins=40)

#agregando escala logaritmica

ggplot(diamonds, aes(x=price))+
  geom_histogram(bins=40)+
  scale_x_log10()

```

3. Boxplot

```{r}
ggplot(diamonds)+
  aes(x=cut,y=price, fill =cut)+
  geom_boxplot()+
  scale_y_log10()
```
4. Faceting
```{r}

filtered_price <- filter(diamonds,price>1000 & (cut == "Good" | cut == "Ideal" | cut =="Premium"))

ggplot(filtered_price)+
  aes(x=cut, y = depth)+
  geom_col()+
  facet_wrap(~clarity)

ggplot(filtered_price)+
  aes(x=cut, y = depth, fill= clarity)+
  geom_col()+
  facet_wrap(~clarity)

```
5. Grouping and Summarizing
```{r}
median_dimension_diamond <- diamonds %>%
  group_by(cut)%>%
  summarise(mediaX=mean(x), mediaY=mean(y), mediaZ=mean(z))

cut_premium <- filter(diamonds, cut == "Premium")%>%
  group_by(clarity)%>%
  summarise(minPrice = min(price), maxPrice= max(price))

median_dimension_diamond
cut_premium
```


```{r}
ggplot(cut_premium)+
  aes(x=clarity,y=maxPrice, fill= clarity)+
  geom_col()

```

